<?xml version="1.0" encoding="utf-8" ?>
	<suffixes>
		<!-- null suffix -->
		<suffixe unvoweledform="" voweledform="" desc="" classe="C1"> </suffixe>
		
		<!-- Common suffixes between nouns and verbs: possessive and object pronouns كل واحد من هؤلاء يمكن أن يكون ضمير ملكية مثل كتابي أو ضمير مفعول مثل ضربني--> 
		<suffixe unvoweledform="ي" voweledform="ي" desc="PRP$|OBJP" classe="C2"> </suffixe>
		<suffixe unvoweledform="نا" voweledform="نا" desc="PRP$|OBJP" classe="C2"> </suffixe>
		
		<suffixe unvoweledform="ك" voweledform="كَ" desc="PRP$|OBJP" classe="C2"> </suffixe>
		<suffixe unvoweledform="كي" voweledform="كي" desc="PRP$|OBJP" classe="C2"> </suffixe> <!-- EA -->
		<suffixe unvoweledform="كما" voweledform="كُمَا" desc="PRP$|OBJP" classe="C2"> </suffixe>		
		<suffixe unvoweledform="كم" voweledform="كُمْ" desc="PRP$|OBJP" classe="C2"> </suffixe>	
		<suffixe unvoweledform="كو" voweledform="كو" desc="PRP$|OBJP" classe="C2"> </suffixe>	<!-- EA -->			
		<suffixe unvoweledform="كوا" voweledform="كوا" desc="PRP$|OBJP" classe="C2"> </suffixe>	<!-- EA -->
		<suffixe unvoweledform="كن" voweledform="كُنَّ" desc="PRP$|OBJP" classe="C2"> </suffixe>
		<suffixe unvoweledform="ه" voweledform="ه" desc="PRP$|OBJP" classe="C3"> </suffixe>
		<suffixe unvoweledform="ها" voweledform="هَا" desc="PRP$|OBJP" classe="C3"> </suffixe>
		<suffixe unvoweledform="هما" voweledform="همَا" desc="PRP$|OBJP" classe="C3"> </suffixe>
		<suffixe unvoweledform="هم" voweledform="همْ" desc="PRP$|OBJP" classe="C3"> </suffixe>
		<suffixe unvoweledform="هن" voweledform="هنَّ" desc="PRP$|OBJP" classe="C3"> </suffixe>
		
		<!-- Verb Suffixes Only -->
		<!--Object pronouns = ضمائر المفعول به -->
		<suffixe unvoweledform="ني" voweledform="نِي" desc="OBJP" classe="V1"> </suffixe>
		
		<!-- Negative particle = أدوات النفي مع ضمائؤ المفعول به وحروف الجر-->
		<suffixe unvoweledform="ش" voweledform="ش" desc="NG" classe="V2"> </suffixe>
			<suffixe unvoweledform="نيش" voweledform="نيش" desc="OBJP+NG" classe="V2"> </suffixe>
			<suffixe unvoweledform="ناش" voweledform="ناش" desc="OBJP+NG" classe="V2"> </suffixe>
			<suffixe unvoweledform="كش" voweledform="كش" desc="OBJP+NG" classe="V2"> </suffixe>
			<suffixe unvoweledform="كيش" voweledform="كيش" desc="OBJP+NG" classe="V2"> </suffixe>
			<suffixe unvoweledform="كوش" voweledform="كوش" desc="OBJP+NG" classe="V2"> </suffixe>
			<suffixe unvoweledform="كمش" voweledform="كمش" desc="OBJP+NG" classe="V2"> </suffixe>
			<suffixe unvoweledform="هوش" voweledform="هوش" desc="OBJP+NG" classe="V2"> </suffixe>
			<suffixe unvoweledform="هاش" voweledform="هاش" desc="OBJP+NG" classe="V2"> </suffixe>
			<suffixe unvoweledform="همش" voweledform="همش" desc="OBJP+NG" classe="V2"> </suffixe>
		
		<!-- مثال لهذه المجموعة حكهولي-->
		<suffixe unvoweledform="هولي" voweledform="هولي" desc="OBJP+IN+OBJP" classe="V3"> </suffixe>	
		<suffixe unvoweledform="هولنا" voweledform="هولنا" desc="OBJP+IN+OBJP" classe="V3"> </suffixe>
		<suffixe unvoweledform="هولك" voweledform="هولك" desc="OBJP+IN+OBJP" classe="V3"> </suffixe>	
		<suffixe unvoweledform="هولكم" voweledform="هولكم" desc="OBJP+IN+OBJP" classe="V3"> </suffixe>	
		<suffixe unvoweledform="هولكو" voweledform="هولكو" desc="OBJP+IN+OBJP" classe="V3"> </suffixe>	
		<suffixe unvoweledform="هولكوا" voweledform="هولكوا" desc="OBJP+IN+OBJP" classe="V3"> </suffixe>	
		<suffixe unvoweledform="هوله" voweledform="هوله" desc="OBJP+IN+OBJP" classe="V3"> </suffixe>	
		<suffixe unvoweledform="هولها" voweledform="هولها" desc="OBJP+IN+OBJP" classe="V3"> </suffixe>	
		<suffixe unvoweledform="هولهم" voweledform="هولهم" desc="OBJP+IN+OBJP" classe="V3"> </suffixe>	
		
		<suffixe unvoweledform="هالي" voweledform="هالي" desc="OBJP+IN+OBJP" classe="V3"> </suffixe>	
		<suffixe unvoweledform="هالنا" voweledform="هالنا" desc="OBJP+IN+OBJP" classe="V3"> </suffixe>	
		<suffixe unvoweledform="هالك" voweledform="هالك" desc="OBJP+IN+OBJP" classe="V3"> </suffixe>	
		<suffixe unvoweledform="هالكم" voweledform="هالكم" desc="OBJP+IN+OBJP" classe="V3"> </suffixe>	
		<suffixe unvoweledform="هالكو" voweledform="هالكو" desc="OBJP+IN+OBJP" classe="V3"> </suffixe>	
		<suffixe unvoweledform="هالكوا" voweledform="هالكوا" desc="OBJP+IN+OBJP" classe="V3"> </suffixe>	
		<suffixe unvoweledform="هاله" voweledform="هاله" desc="OBJP+IN+OBJP" classe="V3"> </suffixe>	
		<suffixe unvoweledform="هالها" voweledform="هالها" desc="OBJP+IN+OBJP" classe="V3"> </suffixe>
		<suffixe unvoweledform="هالهم" voweledform="هالهم" desc="OBJP+IN+OBJP" classe="V3"> </suffixe>			
		
			<suffixe unvoweledform="لنيش" voweledform="لنيش" desc="IN+OBJP+NG" classe="V4"> </suffixe>
			<suffixe unvoweledform="ليش" voweledform="ليش" desc="IN+OBJP+NG" classe="V4"> </suffixe>
			<suffixe unvoweledform="لناش" voweledform="لناش" desc="IN+OBJP+NG" classe="V4"> </suffixe>
			<suffixe unvoweledform="لكش" voweledform="لكش" desc="IN+OBJP+NG" classe="V4"> </suffixe>
			<suffixe unvoweledform="لكيش" voweledform="لكيش" desc="IN+OBJP+NG" classe="V4"> </suffixe>
			<suffixe unvoweledform="لكوش" voweledform="لكوش" desc="IN+OBJP+NG" classe="V4"> </suffixe>
			<suffixe unvoweledform="لكمش" voweledform="لكمش" desc="IN+OBJP+NG" classe="V4"> </suffixe>
			<suffixe unvoweledform="لهوش" voweledform="لهوش" desc="IN+OBJP+NG" classe="V4"> </suffixe>
			<suffixe unvoweledform="لهاش" voweledform="لهاش" desc="IN+OBJP+NG" classe="V4"> </suffixe>
			<suffixe unvoweledform="لهمش" voweledform="لهمش" desc="IN+OBJP+NG" classe="V4"> </suffixe>
		
		<suffixe unvoweledform="هوليش" voweledform="هوليش" desc="OBJP+IN+OBJP+NG" classe="V5"> </suffixe>	
		<suffixe unvoweledform="هولناش" voweledform="هولناش" desc="OBJP+IN+OBJP+NG" classe="V5"> </suffixe>
		<suffixe unvoweledform="هولكش" voweledform="هولكش" desc="OBJP+IN+OBJP+NG" classe="V5"> </suffixe>	
		<suffixe unvoweledform="هولكمش" voweledform="هولكمش" desc="OBJP+IN+OBJP+NG" classe="V5"> </suffixe>	
		<suffixe unvoweledform="هولكوش" voweledform="هولكوش" desc="OBJP+IN+OBJP+NG" classe="V5"> </suffixe>	
		<suffixe unvoweledform="هولهش" voweledform="هولهش" desc="OBJP+IN+OBJP+NG" classe="V5"> </suffixe>	
		<suffixe unvoweledform="هولهاش" voweledform="هولهاش" desc="OBJP+IN+OBJP+NG" classe="V5"> </suffixe>	
		<suffixe unvoweledform="هولهمش" voweledform="هولهمش" desc="OBJP+IN+OBJP+NG" classe="V5"> </suffixe>	
		
		<suffixe unvoweledform="هاليش" voweledform="هاليش" desc="OBJP+IN+OBJP+NG" classe="V5"> </suffixe>	
		<suffixe unvoweledform="هالناش" voweledform="هالناش" desc="OBJP+IN+OBJP+NG" classe="V5"> </suffixe>	
		<suffixe unvoweledform="هالكش" voweledform="هالكش" desc="OBJP+IN+OBJP+NG" classe="V5"> </suffixe>	
		<suffixe unvoweledform="هالكمش" voweledform="هالكمش" desc="OBJP+IN+OBJP+NG" classe="V5"> </suffixe>	
		<suffixe unvoweledform="هالكوش" voweledform="هالكوش" desc="OBJP+IN+OBJP+NG" classe="V5"> </suffixe>	
		<suffixe unvoweledform="هالهش" voweledform="هالهش" desc="OBJP+IN+OBJP+NG" classe="V5"> </suffixe>	
		<suffixe unvoweledform="هالهاش" voweledform="هالهاش" desc="OBJP+IN+OBJP+NG" classe="V5"> </suffixe>
		<suffixe unvoweledform="هالهمش" voweledform="هالهمش" desc="OBJP+IN+OBJP+NG" classe="V5"> </suffixe>			
		
	</suffixes>